---
title: "Упражнение 4"
author: "Ткачук Руслан"
date: "10 04 2021"
output: html_document
---

```{r setup, include=FALSE}
knitr::opts_chunk$set(echo = TRUE)
```

# Вариант 18

С помощью «knitr» создать html-отчёт с короткими пояснениями к данным и с двумя картами:

1. Карта-хороплет регионов РФ, входящих в состав федерального округа, указанного в варианте, построенная функцией spplot()по данным сборников “Регионы России” за последний доступный год.
2. Такая же карта но со статистикой за 2010 год, построенная функцией ggplot().

В отчёт включить код загрузки данных. Данные можно предварительно подготовить для отображения и сохранить в .csvфайле в репозитории на github. Данные по регионам можно  загрузить  в Rнапрямую  с  Росстата  функцией  из  репозитория: https://github.com/nillsondg/r_gks_stat_data. Разместить отчёт на RPubs, его код –на github, и отправить ссылки на них на почту s.aksuk@kiber-guu.ru.

Дальневосточный федеральный округ, любой показатель из раздела «Окружающая среда».

Выбранный показатель: "Объем оборотной и последовательно используемой воды"

## Данные за 2010 год, ДФО

```{r, warning=F, message=F}
library('R.utils')               # gunzip() для распаковки архивов 
library('sp')                    # функция spplot()
library('ggplot2')               # функция ggplot()
library('RColorBrewer')          # цветовые палитры
require('rgdal')                 # функция readOGR()
require('plyr')                  # функция join()
library('broom')                 # функция tidy()
require('dplyr')                 # функция join()
library('scales')                # функция pretty_breaks()
library('mapproj')               # проекции для карт
library('gpclib')
library('maptools')

gpclibPermit()

# Шейп-файл
Regions <- readOGR("./data/admin_level_4.shp")

# Данные с росстата за 2010 год
data.2010 <- read.csv2('./data/data2010.csv', stringsAsFactors = F)
data.2010

# Дальневосточный федеральный округ
index_reg <- c(80, 85, 76, 2, 26, 60, 56, 61, 17, 24, 42)
Regions <- Regions[index_reg, ]

# Преобразуем имена в факторы
Regions@data$name <- as.factor(Regions@data$name)

# Делаем слияние шейп-файла с данными с росстата
Regions@data <- merge(Regions@data, data.2010, by.x = 'name', by.y = 'reg', sort = FALSE)

# Задаём палитру
mypalette <-colorRampPalette(c('yellow', 'blue'))

# Строим карту
spplot(Regions, 'stat', col.regions = mypalette(16),
       col = 'coral4', main = 'Объем оборотной и последовательно используемой воды',
       panel = function(x, y, z, subscripts, ...){
         panel.polygonsplot(x, y, z, subscripts, ...)
         sp.text(coordinates(Regions),
                 Regions$name[subscripts], cex = 0.7)
       }, xlim = c(80, 185), ylim = c(40, 80))

# Очищаем память
rm(Regions)
```

## Данные за 2019 год, ДФО

```{r, warning=F, message=F}
# Считываем данные полученные с росстата за 2019 год
data.2019 <- read.csv2('./data/data2019.csv', stringsAsFactors = F)
data.2019

Regions <- readOGR('./data/admin_level_4.shp')
Regions <- Regions[index_reg, ]

# Создаем столбец id для связи с другими таблицами
Regions@data$id <- Regions@data$name
# Преобразовываем SpatialPolygonsDataFrame в data.frame
Regions.points <- fortify(Regions, region = 'id')
# Добавляем к координатам сведения о регионах
Regions.df <- join(Regions.points, Regions@data, by = 'id')

data.2019$id <- data.2019$reg
Regions.df <- join(Regions.df, data.2019[, c('id', 'stat')], by = 'id')

# Координаты центров полигонов (для подписей регионов)
centroids.df <- as.data.frame(coordinates(Regions))

centroids.df$id <- Regions@data$id
colnames(centroids.df) <- c('long', 'lat', 'id')

# Строим карту
ggplot() + geom_polygon(data = Regions.df,
                              aes(long, lat, group = group, fill = stat)) +
  geom_path(data = Regions.df, aes(long, lat, group = group),
            color = 'coral4') +
  coord_map(projection = 'gilbert', xlim = c(80, 200)) +
  scale_fill_distiller(palette = 'OrRd', direction = 1,
                       breaks = pretty_breaks(n = 5)) +
  labs(x = 'Долгота', y = 'Широта',
       title = 'Объем оборотной и последовательно используемой воды') +
  geom_text(data = centroids.df, aes(long, lat, label = id))
```