---
title: "Упражнение 5"
author: "Ткачук Руслан"
date: "`r format(Sys.time(), '%d %B, %Y')`"
output: 
  html_document: 
    self_contained: no
---

```{r setup, include=FALSE}
knitr::opts_chunk$set(echo = TRUE)
```

# Вариант 18

Создать .Rmd скрипт, который генерирует html-отчёт с двумя картами:

1. Картограмма с таблицей стран мира по показателю из базы Всемирного банка (интерактивная картограмма из примера).
2. Карта с маркерами или с радиусами, построенная по набору данных с Портала открытых данных РФ.

Данные для карт можно загружать из своего репозитория на github.com. Код загрузки данных  с  помощью  API  предоставлять  необязательно,  но  если  выкладываете  его  на github.com,  не  забудьте  заново  сгенерировать  ключи  API,  чтобы  никто  не  мог воспользоваться вашим логином.

WDI: любой показатель из раздела "Social Protection & Labor" (Социальная защита и труд). Портал открытых данных: Перечень учреждений дошкольного образования, расположенных на территории поселка Пурпе (id: 8911021440-obrazovanie)

Показатель с сайта WDI: en: Unemployment, female(% of female labor force)(modeled ILO estimate)
ru: Безработица, женщины (% женской рабочей силы) (смоделированная оценка МОТ)

## Построение интерактивной картограммы на данных с WDI

```{r, results='asis', cache=TRUE, warning=F, message=F}
library('WDI')
library('data.table')
library('leaflet')
suppressPackageStartupMessages(library('googleVis'))

# Индикатор показателя
indicator.code <- 'SL.UEM.TOTL.FE.ZS'

df <- read.csv('./data/WDI.csv', header = TRUE, sep = ',')
df <- data.table(df)

# Коды стран iso2
fileURL <- 'https://pkgstore.datahub.io/core/country-list/data_csv/data/d7c9d7cfb42cb69f4422dec222dbbaa8/data_csv.csv'
all.iso2.country.codes <- read.csv(fileURL, stringsAsFactors = FALSE, na.strings = '.')

# Убираем макрорегионы
df <- na.omit(df[iso2c %in% all.iso2.country.codes$Code, ])

# Объект таблица исходных данных
g.tbl <- gvisTable(data = df[, -'year'], options = list(width = 300, height = 400))

# Объект интерактивная карта
g.chart <- gvisGeoChart(data = df, locationvar = 'iso2c',
                        hovervar = 'country', colorvar = indicator.code,
                        options = list(width = 500, height = 400, dataMode = 'regions'))

# Разместить таблицу и карту на одной панели
TG <- gvisMerge(g.tbl, g.chart, horizontal = TRUE,
                 tableOptions = 'bgcolor=\"#CCCCCC\" cellspacing=10')
TG
```
